臺灣高雄地方法院刑事判決　　　　　　　　　　　　九十一年度訴字第一一三號
　　公　訴　人　臺灣高雄地方法院檢察署檢察官
　　被　　　告　甲○○
右列被告因毒品危害防制條例案件，經檢察官提起公訴（九十一年度毒偵字第九八九
號）及移送併辦（九十一年度毒偵字第一六三九號），本院判決如左：
    主  文
甲○○連續施用第一級毒品，累犯，處有期徒刑拾月。又連續施用第二級毒品，累犯
，處有期徒刑陸月。應執行有期徒刑壹年貳月。
    事  實
一、甲○○曾於民國（下同）八十七年間因施用毒品案件，經本院以八十七年度毒聲
    字第二一七六號裁定送觀察、勒戒後，認無繼續施用毒品之傾向，由臺灣高雄地
    方法院檢察署檢察官於八十七年九月十四日以八十七年度偵字第二○四六二號不
    起訴處分確定。復於同年分別再因施用第一級、第二級毒品案件，經本院以八十
    七年度毒聲字第三八二一、三九八七號裁定送觀察、勒戒後，認有繼續施用毒品
    之傾向，後經本院以八十八年度訴字第五九二號、八十八年度易字第五０二二號
    判決，各判處有期徒刑八月、三月確定，兩罪接續執行，於八十九年五月十五日
    刑期起算迄九十年四月十四日執行完畢。詎其猶不知悔改，明知海洛因、安非他
    命業經公告列為毒品危害防制條例第二條第二項之第一級及第二級毒品，均不得
    非法持有、施用，竟基於施用第一級、第二級毒品之概括犯意，於九十一年一月
    十五日下午四時二十分回溯二十四小時之某時起至同年一月二十四日下午二十一
    時二十分許回溯二十四小時之某時止，在其位於高雄縣鳳山市○○路四一號住處
    ，分別以針筒注射及燒烤吸食之方式，連續施用第一級、第二級毒品各二次，嗣
    於同年一月十五日下午四時二十分、同年一月二十四日下午九時二十分許，分別
    因涉犯竊盜及搶奪案件經警逮捕，採集其尿液送驗始知上情。
二、案經高雄市政府警察局苓雅分局移請台灣高雄地方法院檢察署檢察官偵查起訴及
    移送併案審理。
    理  由
一、訊據被告甲○○固坦承於九十一年一月二十四日因搶奪案件遭警逮捕之前數日曾
    有施用第一級及第二級毒品之情，惟矢口否認於同年一月十五日遭查獲前有施用
    第一級、第二級毒品之犯行，經查：被告兩次為警查獲時所採集之尿液，分別經
    送請高雄市立凱旋醫院及高雄縣政府衛生局檢驗結果，認甲基安非他命及嗎啡均
    呈陽性反應，有該醫院九十一年一月二十五日高市凱醫檢字第００三四一號、該
    衛生局九十一年三月二十八日九十一煙檢字第三九五號煙毒尿液檢驗成績書各一
    紙及及尿液採證代碼對照表二紙附卷可稽。被告雖以前情置辯，惟觀之被告於九
    十一年一月十五日採集尿液送驗之凱旋醫院檢驗報告，分別係以免疫學分析法及
    ＧＣ／ＭＳ氣相層析質譜法為檢驗方法，而依ＧＣ／ＭＳ氣相層析質譜法進行藥
    物及其代謝物之定性及定量分析，判斷上有如指紋之鑑定，幾乎不會有偽陽性反
    應發生等情，業經行政院國軍退除役官兵輔導委員會台北榮民醫院八十三年四月
    七日以（八三）北總內字第０三０五九號號函示明確，而海洛因施用入人體後水
    解還原成嗎啡，再循嗎啡之代謝方式排出體外，百分之八十以上於投與後二十四
    小時內自尿液排出，已據行政院衛生署藥物食品檢驗局（73）藥檢壹字第０三０
    二二一號、（80）藥檢壹字第０七一二號函說明綦詳。又甲基安非他命經口服投
    與後，約百分之七十於二十四小時內可自尿液中排出，又其尿液內含甲基安非他
    命成分之檢出，與投與甲基安非它命的量、個人體質、檢驗儀器之精密度有關，
    通常採尿化驗是否呈陽性反應，應以投與後二十四小時內所採者為宜，此亦有行
    政院衛生署藥物食品檢驗局（80）藥檢壹字第四五二九號函可查，是被告上開於
    九十一年一月十五日遭查獲前未曾施用第一級、第二級毒品之辯語顯係卸責之詞
    ，殊無可採。再被告雖坦承於同年一月二十四日遭查獲前數日有施用第一級毒品
    及第二級毒品之情，惟因正確時間未能確定，上開函示又已說明施用毒品者，該
    毒品約於百分之七十至八十會於投與後二十四小時內排出體外，故被告施用毒品
    期間應認於同年一月二十四日下午二十一時二十分許遭查獲採尿時起回溯二十四
    小時之某時為可採，從而，被告於九十一年一月十五日下午四時二十分回溯二十
    四小時之某時起至同年一月二十四日下午二十一時二十分許回溯二十四小時之某
    時止，連續二次施用第一級、第二級毒品之情堪已認定。又被告曾於八十七年間
    因施用毒品案件，經本院以八十七年度毒聲字第二一七六號裁定送觀察、勒戒後
    ，認無繼續施用毒品之傾向，由臺灣高雄地方法院檢察署檢察官於八十七年九月
    十四日以八十七年度偵字第二○四六二號不起訴處分確定。復於同年分別再因施
    用第一級、第二級毒品案件，經本院以八十七年度毒聲字第三八二一、三九八七
    號裁定送觀察勒戒後，認有繼續施用毒品之傾向，後經本院以八十八年度訴字第
    五九二號、八十八年度易字第五０二二號判決，各判處有期徒刑八月、三月確定
    之事實，有上開二判決、本院被告院內索引卡紀錄表、台灣高等法院被告全國前
    案紀錄表台灣地方法院檢察署刑案資料查註紀錄表各一紙附卷足佐，從而被告於
    五年內三犯本件施用毒品罪事證明確，其上開犯行堪已認定。
二、查海洛因、安非他命分屬毒品危害防制條例第二條第二項所稱之第一、二級毒品
    ，不得持有、施用。被告竟分別持之以施用，核其所為，係犯毒品危害防制條例
    第十條第一項之施用第一級毒品罪及同條第二項之施用第二級毒品罪。被告先後
    二次施用海洛因、安非他命犯行，時間緊接、手法及罪名均同，顯係基於概括犯
    意而為之，均為連續犯，應各論以一罪，並加重其刑。又其連續施用第一級、第
    二級毒品前後持有該毒品之低度行為，應分別被其施用之高度行為所吸收，均不
    另論罪。被告所犯上開二罪之間，犯意各別，行為互殊，應予分論併罰。另被告
    於八十七年因施用第一級、第二級毒品案件，經本院各判處有期徒刑八月、三月
    確定，兩罪接續執行，於八十九年五月十五日刑期起算迄九十年四月十四日執行
    完畢，有上開本院被告院內索引卡紀錄表、台灣高等法院被告全國前案紀錄表及
    台灣地方法院檢察署刑案資料查註紀錄表各一紙存卷可參，其於五年之內，再犯
    本件最重本刑為有期徒刑以上之罪，為累犯，應依刑法第四十七條之規定加重其
    刑，並遞加重之。爰審酌被告前有施用毒品之不良素行，歷經數次觀察、勒戒程
    序後，仍未能徹底戒絕毒品，顯見其意志不堅，無悔改之意，本不宜寬貸，惟念
    其施用毒品乃自戕一己之身體健康，尚未害及他人等一切情狀，就其所犯上開兩
    罪分別量處如主文所示之刑，並定其應執行之刑，以資懲儆。又公訴人起訴意旨
    雖未敘及被告於九十一年一月二十四日下午二十一時二十分許回溯二十四小時之
    某時施用第一級及第二級毒品之犯行，然該部分事實與公訴人起訴之犯罪事實既
    具有連續犯裁判上一罪之關係，應為起訴效力所及，本院自應併與審究，附此敘
    明。
據上論斷，應依刑事訴訟法第二百九十九條第一項前段，毒品危害防制條例第十條第
一項、第二項、第二十條第三項，刑法第十一條、第五十六條、第四十七條、第五十
一條第五款，判決如主文。
中      華      民      國      九十一    年     七      月      十九   日
                                  臺灣高雄地方法院刑事庭
                                      審判長法官  吳宏榮
                                            法官  陳淑卿
                                            法官  黃宗揚
右正本證明與原本無異。
如不服本判決，應於判決送達後十日內，向本院提出上訴狀。
                                         書記官   陳掌珠
中      華      民      國      九十一    年     七      月      十九   日
附錄本案判決論罪科刑法條：
毒品危害防制條例第十條：
施用第一級毒品者，處六月以上五年以下有期徒刑。
施用第二級毒品者，處三年以下有期徒刑。
